臺灣高等法院高雄分院刑事判決
110年度交上易字第124號
上  訴  人  
即  被  告  王守斌


選任辯護人  蔡志宏律師
上列上訴人因過失傷害案件，不服臺灣橋頭地方法院110年度交
易字第42號，中華民國110年8月24日第一審判決（起訴案號：臺
灣橋頭地方檢察署110年度偵字第2067號），提起上訴，本院判
決如下：
    主  文
原判決撤銷。
王守斌犯過失傷害罪，處拘役貳拾日，如易科罰金，以新臺幣壹
仟元折算壹日。
    事  實
一、王守斌（所涉肇事逃逸部分，另經檢察官為不起訴處分確定
    ）與黃○秀係門戶相鄰之鄰居，其2人間前因停車問題已生嫌
    隙。王守斌考領有合格普通小型車駕駛執照，於民國109年1
    0月9日上午8時許，駕駛車牌號碼0000-00號自用小客車（下
    稱甲車）在其位於高雄市○○區○○巷000號之住處前方道路(位
    於黃○秀住處前方)準備停車時，黃○秀見之，即站立在王守
    斌所駕駛之甲車前方，持手機對王守斌駕駛車輛停車狀況錄
    影蒐證，王守斌本應注意車前狀況，並隨時採取必要之安全
    措施，且依案發當時環境狀況，應無不能注意之情事，竟疏
    未注意黃○秀站立在甲車準備停車地點前方處之車前狀況，
    仍貿然繼續駕駛甲車往前緩進，而未採取必要之安全措施，
    因黃○秀仍站在原處不退，致王守斌所駕駛之甲車前方保險
    桿不慎碰及站立在其前方、手持手機錄影蒐證之黃○秀左腳
    膝蓋處，黃○秀因重心不穩而向左側跌倒在地，並因此受有
    左小腿擦挫傷之傷害；嗣經黃○秀報警處理，並經警調閱現
    場監視器錄影畫面後，始因而查悉上情。
二、案經黃○秀訴由高雄市政府警察仁武分局報告臺灣橋頭地方
    檢察署檢察官偵查起訴。
    理  由
壹、程序部分：
一、證人即告訴人黃○秀（下稱告訴人）於警詢時之陳述，不具
    證據能力：
　　按被告以外之人於審判外之言詞或書面陳述，除法律有規定
    者外，不得作為證據，刑事訴訟法第159條第1項定有明文。
    告訴人於警詢時之陳述，係上訴人即被告王守斌（下稱被告
    ）以外之人於審判外之陳述，被告及辯護人均主張無證據能
    力，依刑事訴訟第159條第1項之規定，認告訴人於警詢時之
    陳述均無證據能力。
二、告訴人於偵查中未經具結之陳述，不具證據能力：
　  被告及辯護人爭執告訴人於偵查中未經具結所為之陳述之證
    據能力。而按被告以外之人於檢察官偵查中未經具結所為之
    陳述，因欠缺「具結」，難認該偵訊程序已恪遵相關法律規
    範，故與刑事訴訟法第159條之1第2項規定之情形有間。惟
    被告以外之人，在偵查中未經具結之陳述，依通常情形，其
    信用性仍高於其在警詢所為之陳述。衡諸其在警詢所為之陳
    述，雖無須具結，然於具有「特信性」及「必要性」時，始
    得作為證據。查告訴人於原審審理時業經以證人身分到庭接
    受交互詰問，而告訴人於偵查中未經具結之陳述，與在原審
    審理時之證述內容並無明顯不同，則告訴人於偵查中未經具
    結之陳述，即非證明被告犯罪事實存否所必要，即無刑事訴
    訟法第159條之2例外得認為有證據能力之情形，亦無同法第
    159條之3規定可採為證據之特別情狀，應認告訴人於偵查中
    未經具結之陳述無證據能力。
三、又私人之錄音行為，不同於國家機關之執行通訊監察，應依
    通訊保障及監察法規定聲請核發或補發通訊監察書等法定程
    序及方式行之，但私人為對話之一方，為保全證據所為之錄
    音，如非出於不法之目的或以違法手段取證，其取得之證據
    即難謂無證據能力。本案證據資料之告訴人與被告間於案發
    時之對話影片及錄音，係告訴人當場將其與被告間之對談內
    容，直接錄下等情，業經告訴人於原審時證述明確（見原審
    卷第64頁），屬於個人私下自行蒐證而取得之證據，且告訴
    人所提出該錄影音內容，經檢察官將該光碟列為證據附卷後
    ，經原審法院於110年7月27日當庭勘驗明確，核與告訴人所
    製成錄音譯文內容完全符合（見原審卷第55至57頁），況被
    告及辯護人對於該勘驗譯文內容與上開錄音譯文內容之同一
    性亦不爭執，則上開私人錄音取證行為，既無國家機關公權
    力之介入，該錄音譯文自應認仍具有證據能力之適格證據。
四、本案除上述傳聞證據無證據能力外，其餘後述所引用之供述
    證據，檢察官、被告及辯護人於本院審理中均表示無意見，
    且迄至本院言詞辯論終結前，亦均未聲明異議，可認為同意
    作為證據，本院審酌該等證據之取得過程並無瑕疵，與本案
    待證事實間復具有相當之關聯性，以之為本案證據尚無不當
    ，認為得為本案之證據，是依刑事訴訟法第159條之5之規定
    ，均有證據能力。至本案認定事實所引用之卷內非供述證據
    ，並無證據證明係公務員違背法定程序取得，參酌同法第15
    8條之4規定意旨，亦均有證據能力。
貳、實體部分:
一、認定犯罪事實所憑證據與理由:
    訊據被告固不否認其於前揭時間，駕駛甲車在其上開住處前
    方道路準備停車時，告訴人因與其所駕駛之甲車前方保險桿
    處發生碰撞後跌倒在地等事實，惟矢口否認有何過失傷害之
    犯行，辯稱：是告訴人自己來碰我的車子然後倒下，不是我
    撞到告訴人，是我的汽車車頭保險桿跟告訴人的膝蓋部位發
    生碰撞，但是告訴人的膝蓋並沒有受傷，且告訴人倒地後還
    用右手持手機錄影，看不出告訴人有任何外傷，我不知道告
    訴人的小腿為何會受傷：當時我有看到告訴人站在我車子前
    方，但我有先踩煞車及按喇叭警示，但告訴人都不後退，我
    不知道後來為何告訴人會撞到我的車子倒下，我只能控制我
    自己的車輛，但我不能控制告訴人自己來碰撞我的車子導致
    告訴人自己摔倒受傷云云。辯護人則以:告訴人的膝蓋正面
    完全沒有接觸到車子與地面，告訴人的右手也完全沒有接觸
    到車子與地面。被告於原審有提出事故當時的影像資料，告
    訴人的腳亦沒有傷勢，所以我們認為告訴人的傷勢與被告無
    關等語為被告置辯。經查：
㈠、被告與告訴人係門戶相鄰之鄰居關係，被告於109年10月9日
    上午8時許，駕駛甲車在其位於高雄市○○區○○巷000號之住處
    前方道路準備停車時，告訴人持手機站立在甲車前方錄影蒐
    證，嗣告訴人因與其所駕駛上開自用小客車前方保險桿處發
    生碰撞後跌倒在地等事實，已據被告於原審審理中供承明確
    (見原審卷第44、53頁)如前，並有證人即告訴人於原審審理
    中證述綦詳(見原審卷第64至67頁)；復有仁武派出所警員李
    家明109年11月11日出具之職務報告、告訴人提出案發當時
    錄影畫面之譯文各1份、車牌號碼0000-00號自用小客車之照
    片6張、高雄市○○區○○巷000○000號住宅前方道路狀況之照片
    3張、本案事故現場照片7張、車牌號碼0000-00號自用小客
    車之車輛詳細資料報表1份在卷可稽(見警卷第3、23、25至3
    3頁)；又告訴人於案發當日上午9時許前往健仁醫院就醫驗
    傷後，經醫診斷受有左小腿擦挫傷等傷害之事實，亦有告訴
    人提出之健仁醫院109年10月12日乙診字第乙0000000000號
    乙種診斷證明書及健仁醫院110年5月13日健仁字第OOOOOOOO
    OO號函暨所檢附告訴人之健仁醫院急診病歷紀錄單、外科護
    理評估紀錄單、傷勢照片3張等件附卷可憑(見警卷第21頁；
    原審卷第51、53至57、59、61至64頁)；是此部分之事實，
    應堪認定。
㈡、被告暨辯護意旨固以前揭情詞置辯，然告訴人持手機對被告
    於案發時駕駛甲車在前開地點準備停車狀況之5段蒐證錄影
    畫面，經原審法院於110年7月27日當庭勘驗並擷取相關畫面
    ，可知「⒈被告駕駛上開白色轎車自原先停放處左轉駛出期
    間，告訴人站在被告所駕駛車輛駛出方向之前方，並手持手
    機朝被告所駕駛車輛拍攝。⒉被告在告訴人持手機朝其所駕
    駛車輛拍攝期間，仍持續駕駛前開白色轎車朝告訴人所站立
    方向駛來，速度原並無減緩之跡象，並於駛至欲接近告訴人
    站立處時，被告所駕駛車輛有稍微停頓後再緩慢前進時，後
    因其所駕駛之車輛前方保險桿右側處碰撞到告訴人之左腳下
    半部位，告訴人因而蹲下後隨即倒臥在地上。⒊被告於告訴
    人倒臥在地上並仍以手持手機朝其所駕駛上開車輛拍攝期間
    ，繼續駕駛上開白色轎車先倒退後前進再倒退後前進後，隨
    後停止在告訴人倒地處前方，且被告所駕駛之白色轎車在結
    束倒退前進期間，均係朝告訴人倒地處之方向前進，並與告
    訴人倒地位置相當接近」等情（見原審卷第54至63、75至79
    )甚為明確，且被告就上開勘驗結果，當庭亦表示並無意見
    （見原審卷第63頁）；又上揭錄影畫面中有關第1段「王守
    斌駕駛自小客車-無聲音」檔案，同經本院於110年12月22日
    再次當庭勘驗，其內容要為:「勘驗內容：（光碟內容未顯
    示日期及時間，只有播放的秒數，以下時間以畫面左下方撥
    放器時間為準）（00:00:01）（被告）王守斌駕駛車牌號碼
    0000-00白色轎車由畫面右邊駛至左邊，並於左轉後車頭面
    向畫面。（被告之妻）劉玉棉（於小客車右後方）身著黃色
    上衣站在白色轎車之右後處；（告訴人）黃○秀身著粉紅色
    上衣，灰色短褲，雙手持手機並對轎車駕駛座方向拍攝。（
    00:00:02-00:00:03）王守斌駕駛白色轎車左轉行駛之過程
    中，黃○秀繼續手持手機往王守斌所駕駛車輛方向拍攝，黃○
    秀往王守斌的車輛前方走2步。（00:00:05）王守斌駕駛之
    白色轎車車頭正對面向畫面，其車輪尚未打正，黃○秀站立
    原處未移動，微微側身，站立方式為左腳在前，右腳在後，
    並低頭持續使用手機朝王守斌所駕駛車輛拍攝（轎車之右前
    車頭處）。被告所駕駛車輛之保險桿、車牌及車盤之高度是
    在黃○秀之左腳膝蓋到上方大腿的位置。（00:00:05-00:00:
    07）王守斌駕駛白色轎車有持續緩慢往前移動（其車輪於緩
    慢前進過程中打正），此時黃○秀仍維持上開微微側身之姿
    勢站在原處（站立方式仍為左腳在前，右腳在後），手持手
    機低頭拍攝，07秒處白色轎車車輪緩緩向前打正之同時，其
    右前車頭保險桿處碰到黃○秀之左腳，致黃○秀的身體頓挫、
    偏轉。（00:00:08-00:00:09）黃○秀之左腳遭王守斌所駕駛
    白色轎車之前方保險桿前方右側碰撞後，其面向畫面右方（
    左手仍持著手機），雙腳先往下蹲，其左側身體並往白色轎
    車右側車頭大燈保桿處倒靠，嗣後其身體側身坐在地上，之
    後身體姿勢面向鏡頭前方，此時王守斌之自小客車則慢慢向
    後方倒退，但黃○秀此時仍以手持手機朝王守斌所駕駛車輛
    方向拍攝。（00:00:10-00:00:12）王守斌駕駛上開白色轎
    車向後倒車，黃○秀原先係坐姿，於11秒至12秒處黃○秀先以
    左手撐地坐立，而後放身往其左後側倒，此時手機已改持在
    右手，被告駕駛之白色轎車繼續向後倒車數公尺後停止，黃
    ○秀之右手並持續拿手機往王守斌所駕駛車輛拍攝。（00:00
    :13-00:00:25）黃○秀側身臥地上，並持續以右手持手機對
    王守斌所駕駛車輛拍攝，16秒、20秒處黃○秀並有轉頭看向
    鏡頭處，25秒黃○秀躺臥在地上」等情，有本院勘驗筆錄暨
    擷取畫面共11張附卷可參（見本院卷第164至167、173至177
    頁）。由此可見，告訴人往被告車輛前方走2步時，被告駕
    駛之甲車車輪尚未打正，其後告訴人即站立原處未移動，微
    微側身，站立方式為左腳在前，右腳在後，並低頭持續使用
    手機朝被告所駕駛之車輛拍攝，而被告甲車右前車頭保險桿
    處之高度涵蓋告訴人左腳膝蓋到上方大腿之位置，其後被告
    駕駛甲車緩緩向前打正之同時，即碰到告訴人之左腳膝蓋處
    ，始致告訴人的身體頓挫、偏轉，是告訴人之所以遭碰及倒
    地，顯非係告訴人刻意往前所致；另由原審法院勘驗第3段
    錄影畫面「王守斌駕駛自小客車⑶」檔案之內容，亦載有甲
    車緩慢前進時，「錄影畫面鏡頭有往右方晃動之情形」，顯
    見彼時確有遭外力碰及告訴人身體某處，方導致鏡頭晃動，
    告訴人並出聲稱:「喔，報警，撞到了，快點，腳斷了」；
    另第3段錄影畫面「王守斌駕駛自小客車⑷」檔案之內容，被
    告則自述：「不用那邊誣賴啦，那稍微碰到而已。」、「稍
    微動到他就自己倒了啦。」等語（見原審卷第56、58、59頁
    ）亦可徵之，雖告訴人於錄影畫面中逕稱「腳斷了」一詞要
    有誇大，然以被告與告訴人間多時之嫌隙，甚至告訴人明知
    被告駕駛甲車欲停放，仍執意立於停車前方處未避離，未料
    果遭被告甲車右前車頭保險桿處碰及，而有上開誇飾之語，
    亦可理解。雖此，稽之告訴人於原審審理中證述：我當時想
    我在這邊拿手機錄影，被告應該不敢將車開過來，不會把車
    停在我們這邊，當時被告將白色車輛從停車處開出來時，並
    往我的方向開出來時，被告起先沒有停駛的動作，被告有對
    我按喇叭，但我沒有離開，因為如果我離開，被告就會將車
    子擋住我們的出入口，但我沒有想到被告真的會撞過來，被
    告將車輛開至靠近我時，有先稍微停一下子後再繼續往前開
    ，後來被告的車輛右前保險桿處撞到我的左腳膝蓋外側，被
    告的車輛撞到我時，力量沒有很大，但碰到還是會讓人跌倒
    ，之後我馬上蹲下跌坐在地上，倒地時是左腳膝蓋先著地等
    語(見原審卷第64至67頁)，與前揭原審及本院勘驗監視器錄
    影畫面之勘驗內容亦大致相符。從而，告訴人左腳既遭被告
    所駕駛甲車之前方保險桿前方右側碰撞，則其雙腳因之下蹲
    ，左小腳並因之著地受有擦挫傷一節，即非告訴人事後刻意
    虛構之詞。是被告駕駛甲車在前開地點準備停車前進行駛期
    間，已應可注意告訴人站在上開白色轎車行駛前進方向之前
    方處，且駕駛甲車前進相當接近告訴人所站立之處時，雖有
    先鳴按喇叭提醒告訴人注意，然被告此時業已可注意告訴人
    並未向退後而仍站立在原處之情形下，竟仍繼續駕駛甲車而
    持續為前進行駛之動作，最終於甲車繼續前進行駛過程中不
    慎碰撞告訴人站立在原處之左腳，告訴人亦因遭受甲車右前
    保險桿處突然碰及之動作，致其身體因而向其左側倒靠一節
    ，即堪認定，是被告暨辯護要旨所稱告訴人之傷勢與被告無
    關云云，要無可採。
㈢、按汽車行駛時，駕駛人應注意車前狀況，並隨時採取必要之
    安全措施，道路交通安全規則第94條第3項定有明文。查本
    案被告考領有合格普通自用小客車駕駛執照乙節，業據被告
    於本院審理中供明在卷(見原審卷第73頁)，復有被告之證號
    查詢機車駕駛人資料1份在卷可按(見警卷第33頁)；從而，
    堪認被告對於上開交通安全規則之規定，自應知之甚詳，則
    被告駕駛車輛上路時，當應具有前述注意義務，並依上揭規
    定為之，自屬當然；再者，本案案發當時天候晴、日間自然
    光線、柏油路面乾燥、無缺陷、無障礙物及視距良好等情，
    已有前揭本院勘驗監視器錄影畫面之勘驗筆錄所載勘驗內容
    及擷圖照片等件在卷可參(見原審卷第54至61、75、77、79
    頁)；佐以被告於偵查、原審審理中均自承其駕駛甲車準備
    停車時，確已看到告訴人持手機站立在其所駕駛車輛前方錄
    影蒐證等語(見警卷第6頁；原審卷第53頁)；準此以觀，足
    認被告於案發當時並無不能注意其所駕駛車輛前方狀況之情
    事，雖被告該時有先對告訴人鳴按喇叭提醒，然告訴人既未
    離開或移動而仍站立在原處，被告猶仍繼續駕駛甲車逐漸靠
    近告訴人所站立之位置，以致最終甲車右前保險桿處不慎碰
    及以「左腳在前、右腳在後」之姿站立在甲車前方之告訴人
    左腳，告訴人並因此向左側跌倒在地，肇生本案車禍事故；
    益徵被告就本案車禍事故之發生，顯有疏未注意前述車前狀
    況，且未保持隨時可以煞停之距離，亦未採取必要之安全措
    施，而有違反前揭注意義務之過失行為，至屬明確。
㈣、又被告暨辯護意旨雖稱告訴人的左腳膝蓋被車子撞到，為何
    其左腳膝蓋沒有傷勢，被告當時所拍攝影片，並未看見告訴
    人有受傷云云，並提出被告太太以手機拍攝之影像檔資以證
    明。然查，上開影像檔固亦經本院勘驗，內容為:「黃○秀之
    左腳內右上側及右腳右上側，無明顯之烏青、瘀傷等外傷，
    肉眼看不出傷勢」一節（見本院卷第168頁），惟被告駕駛
    甲車緩緩向前打正之同時，其右前車頭保險桿處確有碰到告
    訴人之左腳膝蓋，始致告訴人的身體頓挫、偏轉，告訴人之
    雙腳且因之下蹲，左小腳外側著地受有擦挫傷等節，既據認
    定如前述，並有上揭勘驗筆錄所擷取告訴人於案發時遭碰及
    後向左後側躺下，左腿外側則著地之照片多幀可稽；又依健
    仁醫院急診外科護理評估紀錄單傷口型態圖示、傷勢照片、
    診斷證明書等資料參照以觀（見警卷第21頁；原審卷第53至
    57、59、第61至64頁），可知告訴人受有擦挫傷之部位，呈
    現瘀青之外狀，且均位在左腳膝蓋及左小腿外側，是上開告
    訴人之「左腳內右上側及右腳右上側，無明顯之烏青、瘀傷
    等外傷，肉眼看不出傷勢」等節及照片1幀（見本院卷第177
    頁），自屬當然，亦不影響本院就告訴人所受傷勢之認定。
㈤、綜上所述，本案罪證明確，被告暨辯護意旨前揭所辯，並無
    可採，且被告之過失行為，與告訴人所受前揭傷勢，具有相
    當因果關係，是被告過失傷害之犯行，洵堪認定，應依法論
    科。
㈥、至公訴意旨雖另主張被告上揭過失行為所造成告訴人之傷勢
    ，尚有右腕擦挫傷一節，告訴人並稱:「我當天大約9點多馬
    上到醫院去驗傷，經醫院幫我全身檢查，才發現的手部也有
    受傷，也是這次跌倒後造成的，我就醫後馬上去報案等語(
    見原審卷第65頁)，惟依上述健仁醫院急診病歷記錄單所附
    之告訴人右手腕掌部受傷照片，呈不明顯之微紅外觀，與前
    揭告訴人因左腳遭碰及倒地後之瘀傷外觀全然不同，況經本
    院勘驗如前之案發當時經過可知，告訴人遭碰及後，其面向
    畫面右方（左手仍持著手機），雙腳先往下蹲，其左側身體
    並往白色轎車右側車頭大燈保桿處倒靠，嗣後其身體側身坐
    在地上，之後身體姿勢面向鏡頭前方，此時被告之甲車慢慢
    向後方倒退，告訴人原先係坐姿，於11秒至12秒處告訴人先
    以左手撐地坐立，而後放身往其左後側倒，此時手機已改持
    在右手，被告駕駛之白色轎車繼續向後倒車數公尺後停止，
    告訴人之右手並持續拿手機往被告所駕駛車輛拍攝等節如上
    述，顯見告訴人之右手均無遭被告駕車碰及或於倒地時觸及
    地面，甚且告訴人其後均以右手持手機朝被告拍攝，是縱告
    訴人右手腕處亦有微紅之傷勢，亦難認係因被告之行為所造
    成。惟本案檢察官係以單純一罪起訴，本院審理結果亦認為
    單純一罪，僅係認定犯罪事實之侵害法益內容與起訴事實有
    異，因全部犯罪事實並無可分之部分，故本院就認定不同部
    分只須於理由說明即可，尚無庸為不另無罪之諭知（最高法
    院98年度台上字第865號判決意旨參照）；又本件被告雖另
    請求將有關告訴人傷勢部分送財團法人中華工商研究院鑑定
    部分，因本件依卷內事證均已臻明確，該無益之鑑定自無調
    查之必要性，均併此敘明。
二、論罪:　　
　　核被告所為，係犯刑法第284條前段之過失傷害罪。
參、上訴之論斷:　　　　
一、原審認被告罪證明確，予以論罪科刑，固非無見。惟查：告
    訴人右手腕之傷害，尚難認係本件車禍所造成已詳述如前，
    原審誤以被告過失行為同時造成該部分傷害，並據此量處被
    告拘役40日，即有未合，被告上訴暨辯護意旨否認被告過失
    傷害犯行部分之理由雖無可採，惟就被告行為並未造成告訴
    人右手受傷一節之主張，仍屬可採，且原判決既有前揭疏誤
    之處，自屬無可維持，應由本院予以撤銷改判。
二、爰審酌被告駕駛甲車準備停車之際，疏未注意告訴人站立甲
    車前之車前狀況，而未隨時採取必要之安全措施，復於駕駛
    甲車繼續前進行駛而逐漸靠近告訴人時，因告訴人仍站在原
    處不退，被告並未採取必要之安全措施或防止發生碰撞之舉
    止，率然繼續駕駛甲車緩進，而肇生本案事故，造成告訴人
    如事實欄所載之傷害，所為確屬不該；暨以告訴人與被告比
    鄰而居，兩戶無法和睦相處，迄本案審理階段仍互有指責，
    關係難以修復，惟告訴人於被告欲停車時，以手機持續拍攝
    ，並亦明知被告駕車持續緩進，仍站立原處不退，亦難認係
    友善之舉；復考量被告本案違反注意義務之過失態樣及程度
    ，造成告訴人之傷勢尚屬輕微；並酌以被告於本案發生前並
    無其他犯罪科刑紀錄，有臺灣高等法院被告前案紀錄表1份
    附卷足參，素行尚可；暨衡及被告自陳教育程度為高職畢業
    及家庭經濟狀況為勉持，以及其目前從事家庭代工工作，家
    中有配偶、2個小孩，健康不佳，需長期醫治（見本院卷第2
    68頁）等一切具體情狀，量處如主文第2項所示之刑，並諭
    知如主文所示之易科罰金折算標準。
據上論結，應依刑事訴訟法第369條第1項前段、第364條、第299
條第1項前段，刑法第284條前段、第41條第1項前段，刑法施行
法第1條之1第1項，判決如主文。
本案經檢察官陳麗琇提起公訴，檢察官呂幸玲到庭執行職務。
中　　華　　民　　國　　111 　年　　3 　　月　　9 　　日
                  刑事第五庭    審判長法  官  簡志瑩
                                      法  官  張盛喜
                                      法  官  陳美燕
以上正本證明與原本無異。
不得上訴。
中　　華　　民　　國　　111 　年　　3 　　月　　9 　　日
                                      書記官  洪以珊
附錄本判決論罪科刑法條：
中華民國刑法第284條
因過失傷害人者，處1年以下有期徒刑、拘役或10萬元以下罰金
；致重傷者，處3年以下有期徒刑、拘役或30萬元以下罰金。